【裁判字號】    91,訴,1195
【裁判日期】    920109
【裁判案由】    毒品危害防制條例
【裁判全文】
臺灣臺北地方法院刑事判決                        九十一年度訴字第一一九五號
    公  訴  人  臺灣臺北地方法院檢察署檢察官
    被      告  甲○○  男  二.
右列被告因毒品危害防制條例案件，經檢察官提起公訴（九十一年度毒偵字第二○六
八號），本院判決如左：
    主      文
甲○○施用第一級毒品，處有期徒刑拾月。
    事      實
一、甲○○前於民國八十九年及九十年間，因違反毒品危害防制條例案件，分經臺灣
    高等法院及本院判處有期徒刑一年二月、五月確定；另於八十八年及八十九年間
    ，因施用第二級毒品安非他命，經分別依本院裁定送觀察、勒戒後，因無繼續施
    用毒品傾向，經臺灣臺北地方法院檢察署檢察官先後於八十八年七月二十七日、
    八十九年二月十七日，各以八十八年度偵字第一五八四八號、八十九年度毒偵字
    第三六七號案為不起訴處分確定。再於八十九年間，因施用第二級毒品，由臺灣
    臺北地方法院檢察署檢察官聲請強制戒治，並提起公訴，經依本院八十九年八月
    七日八十九年度毒聲字第一九七一號裁定入戒治處所施以強制戒治，並於九十年
    八月二十八日戒治期滿；另經本院以八十九年度易字第一七六四號判決判處有期
    徒刑四月，並與前開二案定應執行刑為有期徒刑一年九月，甫於九十一年四月十
    五日縮短刑期假釋出監，尚在假釋期間，詎猶未戒除惡習，復基於施用第二級毒
    品之概括犯意，各於九十一年七月中旬某日、九十一年八月十五日在臺北縣新店
    市○○路友人住處，以將第二級毒品安非他命置於吸食器內，用火燒烤，使產生
    白色煙霧而連續施用安非他命二次，其中九十一年八月十五日該次並將第一級毒
    品海洛因摻入安非他命中，而同時施用第一級毒品。嗣於九十一年八月十六日經
    臺灣臺北地方法院檢察署觀護人室採尿送驗，始查知上情。
二、案經臺灣臺北地方法院檢察署觀護人室簽分臺灣臺北地方法院檢察署檢察官偵查
    起訴。
    理      由
一、訊據被告甲○○對右開犯罪事實坦承不諱，且被告所採集之尿液經送檢驗結果，
    確呈安非他命、嗎啡反應，有臺灣尖端先進生技醫藥股份有限公司濫用藥物檢驗
    中心九十一年八月二十三日濫用藥物檢驗報告乙紙附卷可憑，足徵被告任意性自
    白與事實相符，犯行堪以認定，應予依法論科。
二、查海洛因及安非他命，均具有成癮性，服用後會產生依賴性、耐藥性，情況非常
    嚴重，且戒解不易，嚴重妨害人之身心健康，後果不堪設想，是立法院於八十六
    年十月卅日三讀通過毒品危害防制條例，將海洛因及安非他命分別列為第一級及
    第二級毒品，該條例並於八十七年五月二十日公布，同年月二十二日生效。故核
    被告施用海洛因及安非他命所為，分係犯毒品危害防制條例第十條第一項施用第
    一級毒品罪及第二項施用第二級毒品罪。被告持有海洛因及安非他命分係供自己
    施用，應為高度之施用毒品犯行所吸收，不另論罪。被告前後有二次施用安非他
    命之犯行，係時間緊接，構成要件相同，參以毒品具有成癮性，戒絕不易，其顯
    係基於概括之犯意反覆為之，應依連續犯之規定論以一罪，並加重其刑。被告同
    時施用海洛因及安非他命，係一行為觸犯上開二罪名，應依想像競合犯規定，從
    一重之施用第一級毒品罪處斷。公訴人認應數罪併罰，容有未洽。又被告於九十
    一年七月中旬某日施用安非他命之犯行，雖未據檢察官提起公訴，惟該部分與已
    起訴之施用第二級毒品犯行，有連續犯之裁判上一罪關係，為起訴效力之所及，
    本院自應併予審理。再被告前於八十八年及八十九年間，因施用第二級毒品安非
    他命，經分別依本院裁定送觀察、勒戒後，因無繼續施用毒品傾向，經臺灣臺北
    地方法院檢察署檢察官先後於八十八年七月二十七日、八十九年二月十七日，各
    以八十八年度偵字第一五八四八號、八十九年度毒偵字第三六七號案為不起訴處
    分確定，再於八十九年間，因施用第二級毒品，由臺灣臺北地方法院檢察署檢察
    官聲請強制戒治，經依本院八十九年八月七日八十九年度毒聲字第一九七一號裁
    定入戒治處所施以強制戒治，並於九十年八月二十八日戒治期滿各節，有臺灣高
    等法院被告全國前案紀錄表、臺灣高等法院檢察署刑案紀錄簡覆表各一紙及上開
    不起訴處分書在卷可按，其又犯本件施用毒品罪，係屬毒品危害防制條例第二十
    條第三項前段所規定之三犯以上，應予敘明。爰審酌被告已有多次施用毒品前科
    ，尚在假釋期間，有前開前案紀錄表可考，猶不知悛悔，惟施用次數尚少，及其
    犯罪動機、手段、所生危害等一切情狀，量處如主文所示之刑。
據上論斷，應依刑事訴訟法第二百九十九條第一項前段，毒品危害防制條例第十條第
一項、第二項，刑法第十一條前段、第五十五條，判決如主文。
本案經檢察官蔡立文到庭執行職務
中      華      民      國    九十二    年      一      月      九      日
                                      臺灣臺北地方法院刑事第八庭
                                          法  官  宋  松  璟
右正本證明與原本無異。
如不服本判決，應於判決送達後十日內向本院提出上訴狀(應抄附繕本)。告訴人
或被害人如對於本判決不服者，應具備理由請求檢察官上訴，其上訴期間之計算
係以檢察官收受判決正本之日期為準。
                                          書記官  楊  文  祥
中      華      民      國    九十二    年      一      月      九      日
附錄法條
毒品危害防制條例第十條
施用第一級毒品者，處六月以上五年以下有期徒刑。
施用第二級毒品者，處三年以下有期徒刑。


司法院資訊處製作；財團法人民間司法改革基金會備份。
